# 非经常性损益所得税的影响

提问人：科科xxsjy24xxsjy24 时间：2020-02-29 08:05:23
陈版，请教一下。母公司销售给产品给子公司， 630 又将该子公司对外转让，由此内部销售未实现损益转入了投资收益。该投资收益应算作非经常性损益，但是是否考虑所得税费用的影响呢？谢谢。我的理解是母公司销售产品给子公司，母公司单体已经有利润了，也产生了所得税。所以该合并层面产生的投资收益也该考虑所得税的影响。

回答人：chenyiwei
可以这样理解。在合并报表层面，这部分投资收益要考虑当期所得税和递延所得税的影响。